【裁判字號】    97,交聲,250
【裁判日期】    970331
【裁判案由】    聲明異議
【裁判全文】
臺灣高雄地方法院交通事件裁定         97年度交聲字第250號
原處分機關  高雄市政府交通部
異  議  人
即受處分人  乙○○
上列受處分人因違反道路交通管理處罰條例案件，對於高雄市政
府交通局於中華民國96年12月26日所為之處分（原處分案號：高
市交裁字第裁32–B00000000號） ，聲明異議，本院裁定如下：
    主  文
異議駁回。
    理  由
一、按汽車駕駛人，行經有燈光號誌管制之交岔路口闖紅燈者，
    ，處新臺幣（下同）1,800 元以上5,400 元以下罰鍰，道路
    交通管理處罰條例第53條第1 項定有明文。次按汽車駕駛人
    有前開第53條規定之情形者，除依該條處罰鍰外，並予記違
    規點數3 點，同條例第63條第1 項第3 款亦有明文規定。再
    按車輛面對圓形紅燈時仍逕予穿越路口至銜接路段，含左轉
    、直行、迴轉及右轉（依箭頭綠燈允許行駛者除外）即視為
    闖紅燈之行為，有交通部82年4 月22日交路字第009811號
    函釋可資參照。
二、原處分機關高雄市政府交通局係以：異議人即受處分人乙○
    ○於民國96年11月14日下午5 時55 分許，駕駛車號ZZ–263
    號營遊覽大客車，在高雄市○○路、中正路口，因「紅燈迴
    轉（南向南）」交通違規，為舉發單位高雄市政府警察局交
    通警察大隊警員，以異議人駕車行經有燈光號誌管制之交岔
    路口闖紅燈為由，依違反道路交通管理處罰條例第53條第1
    項之規定掣單舉發，嗣異議人依舉發單所載之應到案日期（
    96年12月14日）前，即96年11月27日到案並提出申訴，經原
    處分機關函請舉發單位調查結果，仍認異議人確有前開違規
    行為，原處分機關乃依上開條文、違反道路交通管理事件統
    一裁罰基準及處理細則第43條、第44條及第67條等規定，於
    96年12月26日以高市交裁字第裁32–B00000000 號裁決書裁
    處異議人罰鍰3,600 元，並依道路交通管理處罰條例第63條
    第1 項第3 款記違規點數3 點在案。
三、本件異議意旨略以：異議人固有於96年11月14日下午5 時55
    分許，駕駛車號ZZ–263 號營業遊覽大客車自小港機場出發
    ，沿高雄市○○路南向北方向行駛，行經中正路口迴轉，當
    時中華路係綠燈，警察在指揮對向車道車輛左轉中正路，伊
    係依警察指揮而迴轉，該路口並未禁止迴轉，並無闖紅燈之
    違規情事，原處分機關未察，逕予加重裁處，異議人實難甘
    服，爰依法聲明異議等語。
四、經查：
(一)、異議人確有駕駛車號ZZ–263 號營業遊覽大客車，沿高雄市
    ○○路南向北方向行駛，行經中正路口迴轉之事實，業據異
    議人所自承，並有其自繪之現場圖在卷可稽。而關於異議人
    駕駛前開營業遊覽大客車於前揭時、地，行經有燈光號誌管
    制之交岔路口闖紅燈迴轉之違規事實，業據證人即本件舉發
    員警甲○○於本院調查時到庭具結證稱：本件為我所舉發，
    當時我是在中華路與中正路執行下班顛峰路段交通疏導勤務
    ，異議人駕駛營業大客車沿中華路內停車道南向北，行經中
    華、中正路口。當時中華路號誌為紅燈，該車行經該路口時
    ，先停止在停止線內，中正路因為是綠燈，所以有車前進，
    該駕駛等到中正路上沒有車，就繼續往前超越停止線，在該
    路口迴轉往南，我連續鳴笛好幾次，異議人有聽到，所以迴
    轉後有停車，我過去索取他相關資料，要求他提出駕駛及行
    照，並告訴他該路段紅燈不能行駛，中華路的紅綠燈並沒有
    左轉專用號誌燈，該路段沒有設置禁止迴轉標誌，所以可以
    迴轉，但必須依照號誌指示等語，已明確證述其舉發本件交
    通違規之經過。
(二)、異議人雖以前揭情詞置辯。惟查，異議人於前揭時、地確有
    駕車行經有燈光號誌管制之交岔路口而闖紅燈之交通違規行
    為，業據證人甲○○於本院調查時結證明確，已如前述，而
    證人甲○○雖為本件舉發員警，惟其到庭所陳述之上開舉發
    經過，經查尚無違反經驗或論理法則之處，且遍查本件卷存
    證據資料，亦無任何積極證據足以證明其前揭所述係虛偽不
    實，亦無足可顯信其陳述不可採信之品性證據或前科證據存
    在，自不得僅因其為本件開單舉發異議人之員警，即遽予否
    認其上開證述之可信性，況上開證人與異議人間素昧平生，
    並無仇隙嫌怨，應無設詞誣陷異議人之理，且所述本件舉發
    經過事實，具體明確，又警員執行公務時，本身即受有行政
    懲處責任之監督，且其到庭具結作證，更係以刑事責任擔保
    其證言之真實性，從而，證人甲○○於本院調查中之前揭結
    詞，應堪採信。是以異議人辯稱其車輛通過停止線迴轉時，
    中華路尚是綠燈云云，要不足採。
(三)、是以，異議人之前揭辯詞均無足據以為有利異議人之認定。
    本件事證明確，異議人確有於前揭時、地駕車行經有燈光號
    誌管制之交岔路口而闖紅燈之違規行為，洵堪認定。
五、綜上所述，異議人確有於前揭時、地駕車行經有燈光號誌管
    制之交岔路口而闖紅燈之違規行為。又依違反道路交通管理
    事件統一裁罰基準表所定之裁罰基準，大型車駕駛人行經有
    燈光號誌管制之交岔路口而闖紅燈，於應到案期限內到案聽
    候裁決者，裁處罰鍰3,600 元，並記違規點數3 點。本件異
    議人於收受上開舉發通知單後，已於應到案日期前（96年12
    月14日）之96年11月27日到案並提出申訴等情，有交通違規
    陳述單影本附卷可稽。從而，原處分機關依道路交通管理處
    罰條例第53條第1 項規定，於97年1 月24日開立裁決書裁處
    異議人罰鍰3,600 元，並依第63條第1 項第3 款規定，記違
    規點數3 點，核無違誤，異議人認原處分機關有加重裁罰一
    節，容有誤會，附此敘明。是本件原處分機關所為之上開處
    分，並無違誤，異議人之異議為無理由，應予駁回。
據上論斷，應依道路交通案件處理法第19條，裁定如主文。
中    華    民    國    97    年    3     月    31    日
                    交通法庭    法  官  李殷君
以上正本證明與原本無異。
如不服本裁定應於送達後5日內向本院提出抗告狀。
中    華    民    國    97    年    4     月    1     日
                                書記官  陳昱良


司法院資訊處製作；財團法人民間司法改革基金會備份。
